

DANE KONTAKTOWE

Telefon: +48 690 994 018
E-mail: tomazlis01@gmail.com
LinkedIn: tomasz-lis-67b879261
Strona: tommy-portfolio.dev
GitHub: github.com/13-TOMMY

UMIEJĘTNOŚCI

- Zaawansowana znajomość języka angielskiego
- JavaScript i React (programowanie)
- HTML i CSS (tworzenie stron internetowych)
- Git (kontrola wersji)
- Figma i Firebase (narzędzia projektowe)
- Node.js, Next.js, PostgreSQL (aktualnie uczę się)
- Tworzenie responsywnych i mobilnych projektów
- Stosowanie standardów kodowania i najlepszych praktyk
- Optymalizacja wydajności stron internetowych
- Zrozumienie zasady dostępności (WCAG)

ZAINTERESOWANIA

- Programowanie
- Tworzenie stron internetowych
- Składanie i naprawa komputerów i elektroniki
- Śledzenie najnowszych trendów technologicznych
- Wedrówki
- Czytanie książek

TOMASZ LIS

Jestem absolwentem 7-miesięcznego bootcampu z frontend development, posiadam certyfikat potwierdzający moje umiejętności oraz praktyczne doświadczenie w pracy nad 8 projektami. Obecnie uczestniczę w bootcampie back-end development. Mam doświadczenie w programowaniu, głównie w JavaScript i React. Posiadam również biegłą znajomość języka angielskiego zdobytą podczas 18-letniego pobytu w Londynie. Szukam pracy, która będzie wyzwaniem i umożliwi mi wykorzystanie moich kompetencji i doświadczenia.

EDUKACJA

ROOKS HEATH SIXTH FORM

•2017 - 2019

Business Studies (BETEC Level 3) - A/A Media Studies (A level) - C

FRONT-END BOOTCAMP AT MIMO

 Luty 2023 - Wrzesień 2023
 Font-end developer (JavaScript, React, CSS, HTML, Figma, Firebase)

DOŚWIADCZENIE

LEGACY PROPERTY CONSULTANTS -WSPARCIE TECHNICZNE - LONDYN

09/2019 - 02/2020

- Monitorowanie i optymalizacja sprzętu oraz raportowanie usterek
- Konfiguracja i naprawa sieci oraz urządzeń mobilnych
- Ogólne wsparcie sprzętowe i sieciowe firmy

FOX PLASTERING - LONDYN

- Zarządzanie kontaktem i negocjacje z klientami
- Obsługa płatności i faktur
- Koordynacja transportu i planowanie grafików pracy

EXPRESSO - SPEDYTOR - TARNÓW

09/2020 - 01/2021

- Pozyskiwanie i kontaktowanie się z kontrahentami (zagraniczni i krajowi)
- Organizacja przewozu ładunków lądowych
- Przygotowywanie dokumentacji transportowej oraz nadzór nad procesem transportu

Wyrażam zgodę na przetwarzanie moich danych osobowych dla potrzeb niezbędnych do realizacji procesu rekrutacji zgodnie z Rozporządzeniem Parlamentu Europejskiego i Rady (UE) 2016/679 z dnia 27 kwietnia 2016 r. w sprawie ochrony osób fizycznych w związku z przetwarzaniem danych osobowych i w sprawie swobodnego przepływu takich danych oraz uchylenia dyrektywy 95/46/WE (RODO).